最高法院刑事判決　　　　　　　　　 111年度台上字第2730號
上　訴　人　楊才弘


上列上訴人因違反毒品危害防制條例案件，不服臺灣高等法院臺
中分院中華民國111 年3 月15日第二審判決（111 年度上訴字第
129 號，起訴案號：臺灣臺中地方檢察署110 年度偵字第9094、
9095號），提起上訴，本院判決如下：
    主  文
上訴駁回。
    理  由
一、按刑事訴訟法第377 條規定，上訴於第三審法院，非以判決
    違背法令為理由，不得為之。是提起第三審上訴，應以原判
    決違背法令為理由，係屬法定要件。如果上訴理由書狀並未
    依據卷內訴訟資料，具體指摘原判決不適用何種法則或如何
    適用不當，或所指摘原判決違法情事，顯與法律規定得為第
    三審上訴理由之違法情形，不相適合時，均應認其上訴為違
    背法律上之程式，予以駁回。
二、本件原判決撤銷第一審關於其附表編號2 所示相關沒收宣告
    部分之不當判決，改判諭知未扣案之犯罪所得新臺幣3 萬6
    千元沒收，於全部或一部不能沒收或不宜執行沒收時，追徵
    其價額。另維持第一審論處上訴人楊才弘如其附表編號1 、
    2 所示販賣第二級毒品各罪刑，及就編號1 部分為相關沒收
    宣告部分之判決，駁回其該部分在第二審之上訴。已詳敘認
    定犯罪事實所憑證據及理由。
三、證據之取捨及事實之認定，為事實審法院之職權，如其判斷
    無違經驗法則或論理法則，即不能任意指為違法。原判決係
    依憑上訴人之自白、證人即購毒者蔡汶融之證述及卷附如原
    判決附表二所示通訊監察譯文等證據，因而認定上訴人確有
    如原判決附表一編號1 、2 所示販賣第二級毒品之犯意及犯
    行。並敘明上訴人主觀上有營利之意圖，客觀上有向蔡汶融
    收取價金、交付毒品之行為，應成立販賣第二級毒品罪等由
    甚詳。所為論列說明，與卷證資料悉相符合，亦不違背經驗
    、論理法則，於法尚無不合。上訴人提起第三審上訴，以其
    與蔡汶融不熟，是受友人請託而幫忙，指摘原判決率認其成
    立販賣毒品罪，有所違誤。係對原審採證、認事之職權行使
    及原判決已說明之事項，以自己之說詞，而為事實上之爭辯
    ，殊非上訴第三審之適法理由。
四、毒品危害防制條例第17條第1 項規定：「犯第4 條至第8 條
    、第10條或第11條之罪，供出毒品來源，因而查獲其他正犯
    或共犯者，減輕或免除其刑。」所稱「供出毒品來源，因而
    查獲其他正犯或共犯者」，係指犯罪行為人供出毒品來源之
    對向性正犯，或與其具有共同正犯、共犯（教唆犯、幫助犯
    ）關係之毒品由來之人的相關資料，使調查或偵查犯罪之公
    務員據以對之發動調查或偵查程序，並因此而確實查獲其人
    、其犯行而言。原判決已敘明：上訴人雖供稱其毒品來源之
    上手為綽號「四字」之男子，惟未提供該男子之真實姓名、
    住所或聯絡方式供偵查機關追查，並陳稱：無「四字」的電
    話，之前是用LINE跟上手聯絡等語。本案既未查獲上訴人所
    供之上手，自無從依前揭規定減輕其刑等由甚詳。所為判斷
    ，與卷證資料悉相符合，於法無違。上訴人提起第三審上訴
    ，始提出「四字」的聯絡電話及照片等新事證，執以指摘，
    顯非適法上訴第三審之理由。
五、刑之量定，屬事實審法院得依職權裁量之事項。原判決已敘
    明第一審判決就上訴人所犯販賣第二級毒品罪，均依累犯規
    定加重其刑（無期徒刑部分不加重），及依毒品危害防制條
    例第17條第2 項規定減輕其刑後，以其之責任為基礎，具體
    斟酌刑法第57條所列各款事項（包括上訴人坦承犯行，尚知
    悔悟及其家庭經濟生活狀況等情狀）而為量刑，核屬妥適，
    予以維持，既未逾越法定刑度，亦無違背公平正義之情形，
    屬裁量職權之適法行使，尚難指為違法。上訴意旨以上訴人
    為獨子，須照顧母親及幫忙負擔家計，其已深自反省，應從
    輕量刑等語。係對原審量刑裁量之職權行使及原判決已斟酌
    說明之事項，依憑己意而為指摘，自非上訴第三審之適法理
    由。
六、依上所述，本件上訴違背法律上之程式，應予駁回。本件既
    從程序上駁回，上訴人請求從輕量刑，本院無從審酌，附此
    敘明。
據上論結，應依刑事訴訟法第395 條前段，判決如主文。
中    華    民    國   111    年    6     月    1     日
                  刑事第六庭審判長法  官  李  英  勇  
                                  法  官  洪  兆  隆  
                                  法  官  吳  冠  霆  
                                  法  官  邱  忠  義  
                                  法  官  楊  智  勝  
本件正本證明與原本無異
                                  書記官
中    華    民    國   111    年    6     月    6     日